臺灣嘉義地方法院刑事判決　　　　　　　　　　　　　九十一年度訴字第二八三號
　　公　訴　人　臺灣嘉義地方法院檢察署檢察官
　　被　　　告　丙○○
右列被告因違反著作權法案件，經檢察官聲請簡易判決處刑（九十一年度偵字第九二
三號），本院改依通常程序判決如左：
    主  文
丙○○以明知為侵害著作權之物意圖營利而交付之方法，侵害他人之著作權為常業，
處有期徒刑壹年貳月；扣案如附表所示之音樂光碟（ＣＤ）貳佰參拾參片均沒收。
    事  實
一、丙○○曾於民國九十年五月間，因違反著作權法案件，經本院於九十一年四月二
    十九日以九十年度簡字第五四九號判決判處有期徒刑六月，案經確定（不構成累
    犯）。上開案件本院審理期間，丙○○猶不知悔改，另行起意，明知如附表所示
    之「蘇慧倫戀戀真言」等盜版音樂光碟，係不詳姓名之人未經如附表所示著作財
    產權人同意或授權，而擅自重製，侵害如附表所示公司之錄音著作財產權之物，
    竟意圖營利，於民國九十一年一月二十三日，向綽號「小張」之不詳姓名成年男
    子，以每片新台幣（下同）三十元之價格購入後，隨即自同年月二十四日上午九
    時起，在嘉義市○區○○路與蘭井街口擺設攤位，以一片一百元、兩片一百五十
    元、三片二百元之價格，出售予不特定之顧客，並以此項收入為主要生活之資，
    而以之為業，侵害他人之著作權。嗣於當日下午六時十分許，為警當場查獲，並
    扣得如附表所示盜版音樂光碟二百三十三片。
二、案經如附表所示之公司訴請嘉義市警察局第二分局報由臺灣嘉義地方法院檢察署
    檢察官偵查起訴。
    理  由
一、右揭犯罪事實，迭據被告丙○○於警察局調查、檢察官偵查及本院審理時坦承不
    諱，核與如附表所示公司之告訴代理人乙○○、甲○○於警察局調查及本院審理
    時之指訴情節相符；又扣案如附表所示之ＣＤ光碟片，確係他人擅自重製而侵害
    告訴人等著作權之盜版物品之事實，除據告訴代理人乙○○、甲○○指訴明確外
    ，並據被告自承在卷。是本案事證已臻明確，被告犯行堪予認定。
二、按刑法上所謂常業犯，係指反覆以同種類之行為為目的之社會活動之職業性犯罪
    而言，亦即恃犯罪所得以維生，至犯罪時間長短、所得多寡、是否恃此為唯一謀
生職業，均非所問。被告自承因失業找不到工作，生活困難，始販售盜版ＣＤ維
    生，而本案現場查獲之盜版ＣＤ達二百三十三片，數量非少、種類亦繁，益徵被
    告係恃販售該等盜版ＣＤ維生，被告應係以常業之犯意而為，至為明確，不因販
    售時間之長短、所得多寡，而有不同。是核被告所為，係犯著作權法第九十四條
    以犯第九十三條第三款違反第八十七條第二款明知為侵害著作權之物意圖營利而
    交付為常業罪。被告意圖散布而陳列或持有侵害著作權之物之低度行為，為其交
    付侵害著作權之物之高度行為所吸收，不另論罪。又被告意圖營利而交付之ＣＤ
    唱片，其所收錄之附表所示歌曲，係重製如附表所示著作權人享有著作權之著作
    ，被告以一交付行為侵害多數著作權人之法益，為想像競合犯，應依刑法第五十
    五條之規定，從一重處斷。爰審酌被告甫因違反著作權法案件經查獲，審理中竟
    另行起意再犯之品行、其智識程度、其意圖營利之犯罪動機、販賣盜版光碟侵害
    他人著作權之手段、犯罪對我國保護智慧財產權形象之破壞與對著作權人之實質
    損害及犯罪後之態度等諸般情狀，量處如主文所示之刑。扣案如附表所示之ＣＤ
    光碟片，均為被告所有供犯本罪所用之物，業據其供承在卷，應依刑法第三十八
    條第一項第二款之規定沒收之。
據上論斷，應依刑事訴訟法第二百九十九條第一項前段，著作權法第九十四條、九十
三條第三款、第八十七條第二款，刑法第十一條前段、第五十五條、第三十八條第一
項第二款，判決如主文。
本案經檢察官游悅晨到庭執行職務
中      華      民      國    九十一    年      六      月    二十八    日
                                      臺灣嘉義地方法院刑事第三庭
                                          法  官  許  兆  慶
右正本證明與原本無異。
如不服本判決，應於判決送達後十日內，向本院提出上訴狀。
中      華      民      國    九十一    年      六      月    二十八    日
                                          書記官  洪  麗  惠
附表：
┌──┬───────┬─────┬─────────┬────────┐
│編號│盜版ＣＤ名稱  │數量（片）│被  侵  害  歌  曲│  被侵害公司    │
├──┼───────┼─────┼─────────┼────────┤
│一  │蘇慧倫  戀戀真│二十四    │戀戀真言          │滾石國際音樂股份│
│    │言等          │          │                  │有限公司        │
├──┼───────┼─────┼─────────┼────────┤
│二  │孫燕姿  精選集│二十      │綠光              │華納國際音樂股份│
│    │等            │          │                  │有限公司        │
├──┼───────┼─────┼─────────┼────────┤
│三  │張信哲  我好想│三十五    │我好想            │新力哥倫比亞音樂│
│    │等            │          │                  │股份有限公司    │
├──┼───────┼─────┼─────────┼────────┤
│四  │周蕙  最新專輯│十二      │今宵多珍重        │福茂唱片音樂股份│
│    │等            │          │                  │有限公司        │
├──┼───────┼─────┼─────────┼────────┤
│五  │費翔  野花等  │十六      │野花              │豐華唱片股份有限│
│    │              │          │                  │公司            │
├──┼───────┼─────┼─────────┼────────┤
│六  │彭佳慧  情歌手│二十九    │亮晶晶            │博德曼股份有限公│
│    │等            │          │                  │司              │
├──┼───────┼─────┼─────────┼────────┤
│七  │林憶蓮  原來等│三十四    │紙飛機            │科藝百代股份有限│
│    │              │          │                  │公司            │
├──┼───────┼─────┼─────────┼────────┤
│八  │蔡健雅  默契等│十九      │默契              │環球國際唱片股份│
│    │              │          │                  │有限公司        │
├──┼───────┼─────┼─────────┼────────┤
│九  │許慧欣  快樂為│十六      │快樂為主          │上華國際企業股份│
│    │主等          │          │                  │有限公司        │
├──┼───────┼─────┼─────────┼────────┤
│十  │伍佰  夢的河流│九        │蛇                │魔岩唱片股份有限│
││等            │          │                  │公司            │
├──┼───────┼─────┼─────────┼────────┤
│十一│容祖兒  說真的│十八      │說真的            │艾迴股份有限公司│
│    │等            │          │                  │                │
├──┼───────┼─────┼─────────┼────────┤
│十二│動力火車ＵＰＳ│一        │自由              │華研國際音樂股份│
│    │              │          │                  │有限公司        │
└──┴───────┴─────┴─────────┴────────┘
附錄法條：
著作權法第八十七條：
有下列情形之一者，除本法另有規定外，視為侵害著作權或製版權︰
一  以侵害著作人名譽之方法利用其著作者。
二  明知為侵害著作權或製版權之物而散布或意圖散布而陳列或持有或意圖營利而交
    付者。
三  輸入未經著作財產權人或製版權人授權重製之重製物或製版物者。
四  未經著作財產權人同意而輸入著作原件或其重製物者。
五  明知係侵害電腦程式著作財產權之重製物而仍作為直接營利之使用者。
著作權法第九十三條：
有下列情形之一者，處二年以下有期徒刑，得併科新台幣十萬元以下罰金：
一  侵害第十五條至第十七條規定之著作人格權者。
二  違反第七十條規定者。
三  以第八十七條各款方法之一侵害他人之著作權者。
著作權法第九十四條：
以犯第九十一條、第九十二條或第九十三條之罪為常業者，處一年以上七年以下有期
徒刑，得併科新台幣四十五萬元以下罰金。
